臺灣桃園地方法院小額民事判決
                                    111年度壢小字第542號
原      告  余燕秋
被      告  沈宸豪
上列當事人間請求返還租金等事件，於民國111年9月5日言詞辯
論終結，判決如下：
    主    文
一、原告之訴駁回。
二、訴訟費用新臺幣1100元由原告負擔。
    理由要領
一、原告起訴主張：原告委任被告代為出租門牌號碼桃園市○鎮
    區○○路000號4樓房屋（下稱系爭房屋），被告於民國106年1
    2月29日以每月租金新臺幣（下同）1萬3000元將系爭房屋出
    租，並代原告收取前6個月租金7萬8000元及2個月押金2萬60
    00元後，迄系爭房屋租約在108年9月終止後，兩造委任關係
    已經結束，然扣除被告代為返還租客2個月押金2萬6000元，
    及被告應收1個月租金額1萬3000元之服務費後，被告尚有6
    萬5000元之代收租金尚未返還予原告，且屢向被告催討，均
    未獲置理，為此，爰依兩造間之委任契約法律關係，請求被
    告給付6萬5000元及自起訴狀繕本送達翌日起，至清償日止
    ，按年息百分之五計算之利息。
二、被告則抗辯稱：原告所主張之6萬5000元代收租金，伊已在1
    07年1月間全部清償完畢，其中之3萬元是以ATM現金無褶存
    款之方式，給付至原告所使用之彰化銀行帳號000000000000
    00號帳戶（下同）內，至於剩餘之3萬5000元係支付代原告
    購買用於系爭房屋之家電用品，故被告已無積欠原告任何代
    收租金款項，原告之請求並無理由，應予駁回
三、按稱委任者，謂當事人約定，一方委託他方處理事務，他方
    允為處理之契約；受任人因處理委任事務，所收取之金錢、
    物品及孳息，應交付於委任人，民法第528條、第541條第1
    項固定有明文。惟按，當事人主張有利於己之事實者，就其
    事實有舉證之責任，民事訴訟法第277條前段定有明文。是
    以，各當事人就其所主張有利於己之事實，均應負舉證之責
    ，故一方已有適當之證明者，相對人欲否認其主張，即不得
    不更舉反證。且原告於其所主張之起訴原因，不能為相當之
    證明，而被告就其抗辯事實，已有相當之反證者，當然駁回
    原告之請求。本件情形，被告固不否認「伊曾受原告委任，
    代原告收受原告所主張之6萬5000元租金」之事實，惟其既
    已否認「未將此6萬5000元租金返還予原告」等情，則本件
    所應審究者即為被告是否已將原告主張之6萬5000元租金返
    還予原告？經查：
（一）、被告就其所辯「已在107年1月用ATM現金無褶存款之方
        式，將所代收之租金3萬元存入原告所使用彰化銀行帳
        戶內」乙情，除提出其與原告之夫黃堉庭之通聯紀錄為
        證外（見本院卷第23頁），另聲請向彰化銀行函詢後，
        彰化銀行業以111年5月16日彰作管字第00000000000-0
        號函檢附原告帳號00000000000000號帳戶之交易明細表
        （見本院卷第28、29頁），依該交易明細表所示，原告
        彰銀帳戶確實在107年1月15日有一筆3萬元以ATM現金無
        褶存款之方式存入，核與前揭通聯內容所示情節相符。
        況且，原告所舉證人張任賢亦到庭結證「是伊與被告一
        起去ATM把錢存到原告之帳戶內」乙情甚明（見本院卷
        第41頁反面）。依此，足徵被告前揭所辯確屬可信。至
        於原告之夫即證人黃堉庭雖證稱「伊不記得有收到張任
        賢通知已匯系爭房屋租金之簡訊」云云，然由此並無法
        據以推翻前揭認定之事實，併此敘明。
（二）、被告就其所辯「剩餘之3萬5000元租金係用以支付代購
        系爭房屋所需之家電用品」乙節，雖因時間久遠而無法
        提出相關之購買支出憑證，然原告所舉證人張任賢已到
        庭結證「（法官：關於原告與被告之間針對桃園市○鎮
        區○○路000 號4 樓房屋出租之事，是否有參與？）有的
        。我協助他們把租金轉交給房東。（法官：原告委託系
        爭房子給被告出租，前後出租的時間為何？）至少一、
        二年，但詳細時間我不記得了。（法官：委託出租的時
        間，房客的租金是直接交給何人？）租金是房客匯給被
        告。（法官：被告收到租金後，是如何處理？）我陪同
        被告去銀行的ATM ，存到原告的帳戶裡。但是當初有扣
        一點家具費用。（法官：就你所知被告總共代收了多少
        租金？）已經很久了，我已經記不清楚了，但我記得是
        年繳，包含兩個月的押金。（法官：據你所知被告共扣
        了多少家具費用？共匯了多少錢給原告？）我已經不太
        記得了。但我記得當下我們收到錢時，就一起去匯錢給
        原告。（法官：被告有無欠原告他代收的租金？）應該
        沒有，因為我們都會把收到的錢馬上匯給房東，匯款方
        式可能是用無存摺存款，因為我們要省手續費。（法官
        ：為何會有家具費用要扣？）因為當時我們都會替房東
        抓取家具費用，被告有幫房東購買家電，這樣比較好出
        租。（法官：被告幫原告購買多少家電，是否知悉？）
        時間太久了，我不太記得。通常是有五大家電，亦即是
        電視、冰箱、洗衣機、冷氣、熱水器。大約會花五萬到
        十萬不等。看品項是新的或是二手的。」，等情甚明（
        見本院卷第41至42頁）。依此，足徵被告前揭所辯非虛
        ，應堪信為真實。
（三）、被告就原告所主張之6萬5000元租金，既已舉證證明業
        已返還清償完畢，而如前揭（一）、（二）所述，則原
        告欲否認被告之抗辯，即不得不更舉反證。然查：
        1、原告就其彰銀帳戶107年1月15日3萬元ATM現金無褶
        存款之來源，除空言主張「那3萬元是伊自己使用ATM插
        卡存款」外，並未能舉出其他證據證明該筆款項來源，
        更未能證明該筆款項非被告所存入，且彰化銀行中壢分
        行111年7月6日彰壢字第1110134號函文（見本院卷第33
        頁）之回函內容，亦無法佐證原告之主張。因此，自不
        足以推翻前揭（一）所認定之事實。
        2、其次，原告就系爭房屋家電用品之添購，除空言主
        張「家電都是伊自己購買的」外，亦未能舉出其他證據
        證明系爭房屋之家電為其所自費採購，更未能證明系爭
        房屋之家電非被告所代購，自不足以推翻前揭（二）所
        認定之事實。
　　　　3、至於原告所提出與被告、證人張任賢間之通聯內容
        （見本院卷第20至22、49至51頁），然依據原告所自承
        「含系爭房屋在內，伊共委託被告及證人張任賢出租3
        間房屋」之事實（見本院卷第42頁），則如本院卷第20
        至21、49至50頁所示通聯，其內容均未具體明確指出是
        針對系爭房屋之租金，則該等通聯內容即均不足據為原
        告有利之認定。
　　　　4、而就本院卷第22頁所示之通聯，雖內容中原告表示
        「已收到撲麗的房屋（即系爭房屋）的稅單」、「其彰
        銀帳戶內款項已不足」等語，證人張任賢則回稱「我下
        禮拜去匯」，然原告與證人張任賢所談論欲匯之款項究
        竟為何？是否即為本件爭訟之租金，實有未明，況且證
        人張任賢對於前揭通聯之真意，亦表示已不負記憶（見
        本院卷第42頁反面）。是以，單由此隱晦不明之通聯內
        容，亦不足據以認定對於原告有利之事實。
　　　　5、再就本院卷第51頁所示之通聯，雖內容是原告向被
        告追問系爭租金之流向，而被告回稱「錢交由證人張任
        賢，張任賢好像拿去付家電」，然此正與被告前揭（二
        ）所辯之情節大致相符，故此份通聯亦不足為原告有利
        之認定。
　　　　6、依據證人張任賢、黃堉庭之證詞（見本院卷第42、4
        3頁），可知原告及其夫黃堉庭於107年至108年係借居
        於張任賢住處，倘若被告及證人張任賢受被告之託在10
        6年12月29日收受系爭租金後，並未107年1月間返還交
        予原告，原告豈有不立即向被告及張任賢催討之理？且
        豈有在系爭房屋租約已經在108年9月履行完畢，原告亦
        已收到其他各期租金後，始再主張被告未將第一次所收
        之系爭租金返還之理？
　　　　7、此外，原告復未能舉出其他證據以實其說，則其主
        張被告尚積欠伊6萬5000元之代收租金，即屬無據。
四、綜上所述，原告既未能舉證證明「被告尚積欠伊代收租金6
　　萬5000元」乙節為真，則原告依據委任契約法律關係，訴請
　　被告給付伊6萬5000元及自起訴狀繕本送達翌日起，至清償
　　日止，按年息百分之五計算之利息，即為無理由，應予駁
　　回。
五、本件事證已臻明確，兩造其餘主張陳述及所提之證據，經審
　　酌均與本院前揭判斷無影響，毋庸一一論述，附此敘明。
六、本件為小額訴訟事件，依法確定訴訟費用額為1100元（裁判
    費1000元、帳號查詢費100元），並應由原告負擔。
七、據上論結，本件原告之訴為無理由，依民事訴訟法第78條，
    判決如主文。
中    華    民    國   111    年    9    月     19    日
                      中壢簡易庭法  官  劉  家  祥

以上正本係照原本作成。
如不服本裁定應於送達後10日內向本院提出抗告狀，並應繳納抗告費新臺幣1,000元。　　　　　　　　　　　　　　　
書記官  郭玉芬
中　　華　　民　　國　　111 　年　　9 　　月　　19　　日